臺灣臺南地方法院民事裁定
111年度司家親聲字第26號
聲  請  人  鄭淙慶  



相  對  人  鄭宏思  

            鄭芥卉  




關  係  人  鄭財發  

            王聖發  

上列聲請人聲請選任未成年人之特別代理人事件，本院裁定如下
：
    主  文
選任丁○○（男、民國00年0月0日生、身分證統一編號：Z0000000
00號）於未成年人乙○○（男、民國000年0月00日生、身分證統一
編號：Z000000000號）辦理被繼承人王薇雅之遺產分割事宜之特
別代理人。
選任甲○○（男、民國00年0月00日生、身分證統一編號：Z000000
000號）於未成年人丙○○（女、民國000年0月0日生、身分證統一
編號：Z000000000號）辦理被繼承人王薇雅之遺產分割事宜之特
別代理人。
聲請程序費用新臺幣壹仟元由聲請人負擔。
    理  由
一、按父母之行為與未成年子女之利益相反，依法不得代理時，
    法院得依父母、未成年子女、主管機關、社會福利機構或其
    他利害關係人之聲請或依職權，為子女選任特別代理人，民
    法第1086條第2項定有明文。又該條第2項所定「依法不得代
    理」係採廣義解釋，包括民法第106 條禁止自己代理或雙方
    代理之情形，以及其他一切因利益衝突，法律上禁止代理之
    情形而言。
二、本件聲請意旨略以：聲請人戊○○為相對人（即未成年人）羅
    安辰、丙○○之父，因未成年人之母王薇雅（下稱被繼承人）
    於民國111年4月12日死亡，聲請人與未成年人同為繼承人，
    於辦理被繼承人之遺產分割協議，與未成年人有利害衝突，
    依法不得再代理未成年人，爰聲請為未成年人選任祖父丁○○
    為未成年人乙○○之特別代理人，選任舅舅甲○○為未成年人丙○○之特別代理人，據以辦理被繼承人之遺產繼承登記等語。
三、經查：
　㈠聲請人之主張，業據提出戶謄謄本、除戶謄本、繼承系統表
    、同意書、印鑑證明、遺產稅免稅證明書、遺產分割方式等
    在卷可參，堪信為真實，是聲請人為未成年人選任特別代理
    人，即屬有據，應予准許。
　㈡本院審酌關係人丁○○係未成年人乙○○之祖父，關係人甲○○為
    未成年人丙○○之舅舅，其等與未成年人均關係密切，且於被
    繼承人之遺產繼承事件中，非繼承人或其他利害關係之人，
    亦無不適或不宜擔任該未成年人代理人之事由，並同意擔任
    未成年人之特別代理人等情，認為關於未成年人辦理被繼承
    人之遺產繼承事宜，由關係人丁○○、甲○○代理，應無不適，
    爰裁定如主文所示。又本件特別代理人就任後，應以善良管
    理人之注意義務執行其職務，俾維護未成年人之最佳利益，
    附此敘明。
四、依家事事件法第104條第3項、第97條，非訟事件法第24條第
    1項，裁定如主文。
中　　華　　民　　國　　111 　年　　8 　　月　30 　　日
                家事法庭      司法事務官  吳玲媛
以上正本係照原本作成。。
如對本裁定抗告，須於裁定送達後10日之不變期間內，向本院提
出抗告狀，並繳納抗告費新臺幣1,000元。
中　　華　　民　　國　　111 　年　　8 　　月　30 　　日
                              書  記  官  但育緗